最　高　行　政　法　院　判　決　　　　　　　　　九十一年度判字第二○八六號
　　再 審原 告　甲○○○
　　訴訟代理人　周守田
　　再 審被 告　嘉義縣稅捐稽徵處
　　代　表　人　乙○○
右當事人間因房屋稅事件，再審原告對本院中華民國八十七年九月三日八十七年度判
字第一七九二號判決，提起再審之訴。本院判決如左：
　　主  文
再審之訴駁回。
再審訴訟費用由再審原告負擔。
　　事  實
緣坐落嘉義縣新港鄉○○村○○路二十九、三十一及三十三號房屋，為訴外人周蒼柏
與周守田二人所共有（各持分二分之一），後經新港鄉戶政事務所於再審原告設籍後
另增訂三十五號門牌號碼。嗣系爭三十五號房屋因配合新港鄉○○路拓寬工程部分拆
除，剩餘部分則以再審原告名義為起造人修建完竣，於八十五年三月八日依房屋稅條
例第七條規定申報房屋現值設籍課稅，並經再審被告以八十五年三月十九日八五嘉縣
稅財字第八五二○八六○三號函核定自八十五年二月起課徵房屋稅。再審原告申請將
系爭三十三號房屋併入其所有之系爭三十五號房屋稅籍合併課徵房屋稅，再審被告以
系爭三十三號房屋依房屋稅籍登記表之記載，自始為訴外人周蒼柏及周守田二人所共
有，渠等為系爭三十三號房屋之所有人及納稅義務人，而系爭三十五號房屋為再審原
告所有，二者所有權人及納稅義務人均不相同，乃以八十五年六月五日八五嘉縣稅財
字第八五二一八六七一號函否准其所請。再審原告對該函復不服，循序提起行政訴訟
，經本院以八十六年度判字第二六六七號判決駁回後，先後多次提起再審之訴及聲請
再審，均經本院以其不合法定再審要件分別裁判駁回在案。再審原告本院八十七年度
判字第一七九二號判決（以下稱原判決）提起再審之訴。茲摘兩造訴辯意旨於次：
再審原告起訴意旨略謂：緣坐落嘉義縣新港鄉○○村○○路三十三號房屋稅籍資料，
因前以拆除完竣，訴外人周蒼柏及周守田所共有名義不存在，系爭三十三號房屋之所
有人及納稅義務人，與系爭三十五號房屋之所有人及納稅義務人均相同，其發現有新
證據即再審被告嘉義縣稅捐稽徵處九十年十一月十六日九十嘉縣稅財字第九○二三九
五五八函及同年月五日九十嘉縣稅財字第九○二三七五二七函，提起再審之訴等語。
再審被告未提出答辯狀。
　　理  由
按「新法施行前已確定裁判之再審，其再審期間依舊法之規定；再審事由，依新法之
規定。」為行政訴訟法施行法第三條所規定；又行政訴訟當事人對本院之判決提起再
審之訴，必須具有行政訴訟法第二百七十三條第一項所列各款情形之一者，或該條第
二項之情形始得為之，而該條第一項第十三款規定「當事人發見未經斟酌之證物或得
使用該證物者。但以如經斟酌可受較有利益之裁判者為限。」。本件原判決以：『按
修正前行政訴訟法第二十八條第十款所謂發見未經斟酌之重要證物者，係指該項證物
在前訴訟程序中即已存在而當事人不知其存在，或雖知其存在而因故不能使用，現始
發現或得予使用者而言，並以如經斟酌可受較有利益之裁判者為限。本件再審原告因
房屋稅事件提起行政訴訟，為本院八十六年度判字第二六六七號判決駁回其訴，再審
原告提起再審之訴，亦經原判決駁回。茲再審原告依修正前行政訴訟法第二十八條第
十款提起再審之訴，審其據以再審之證物為：(一)台灣電力公司嘉義區營業處八十七年
五月二十日嘉區費核證字第○四九號書函，(二)嘉義縣新港鄉戶政事務所八十七年五月
六日嘉縣港鄉戶謄字第甲○○三○九六號戶籍謄本。按原判決係於八十七年四月二十
四日製作，再審原告所提具之證物分別於八十七年五月二十日及同年月六日製作，於
前訴訟程序中自無其存在，揆諸首揭說明，自不屬行政訴訟法第二十八條第十款之證
物。況縱經斟酌，亦僅能作為系爭三十三號房屋之用電情形及周蒼柏之戶籍設於新港
鄉○○村○○路二十九號，亦無法改變系爭三十三號房屋依房屋稅籍登記表記載，為
周蒼柏、周守田二人共有之事實，即不得為再審原告有利之裁判，再審原告據以提起
再審之訴，自無足採。再審原告其餘主張無一與修正前行政訴訟法第二十八條各款所
列情形相符，其再審之訴難認有理由。』為由，判決駁回再審原告在前訴訟程序之再
審之訴。經查，原判決係於八十七年九月三日判決，而再審原告所提出之再審被告嘉
義縣稅捐稽徵處九十年十一月十六日九十嘉縣稅財字第九○二三九五五八函及同年月
五日九十嘉縣稅財字第九○二三七五二七函，並非在原判決之該次訴訟程序中即已存
在而當事人不知其存在，或雖知其存在而因故不能使用，現始發現或得予使用者，自
難謂係行政訴訟法第二百七十三條第一項第十三款所規定之當事人發見未經斟酌之證
物或得使用該證物。從而再審原告起訴主張原判決有行政訴訟法第二百七十三條第一
項第十三款之再審事由提起本件再審之訴，揆諸首揭說明，殊難認有再審理由，應予
駁回。至再審原告聲請再審部分另以裁定駁回，併此敘明。
據上論結，本件再審之訴為無理由，爰依行政訴訟法施行法第三條、行政訴訟法第二
百八十一條、第二百七十八條第二項、第九十八條第三項前段，判決如主文。
中　　華　　民　　國　　九十一　　　年　　　十一　　　月　　二十一　　　日
                    最 高 行 政 法 院  第 三 庭
                                審 判 長 法  官　　　葉　振　權
                                         法  官      鄭  淑  貞
                                         法  官　　　吳　錦　龍
                                         法  官　　　劉　鑫　楨
                                         法  官　　　吳　明　鴻
右  正  本  證  明  與  原  本  無  異
　　　　　　　　　　　　　　　　　　　　 法院書記官　陳  盛  信
中　　華　　民　　國　　九十一　　　年　　　十一　　　月　　二十一　　　日
